【裁判字號】    98,審訴,697
【裁判日期】    980921
【裁判案由】    違反毒品危害防制條例
【裁判全文】
臺灣新竹地方法院刑事判決             98年度審訴字第697號
公  訴  人  臺灣新竹地方法院檢察署檢察官
被      告  甲○○
上列被告因違反毒品危害防制條例案件，經檢察官提起公訴（98
年度毒偵字第1079號），本院合議庭評議改依簡式審判程序審理
，並判決如下：
    主  文
甲○○施用第一級毒品，累犯，處有期徒刑拾壹月。
    事  實
一、甲○○前曾於民國96年間，因 3犯施用第一級毒品案件，經
    本院以96年度訴字第240號判決，判處有期徒刑8月確定，後
    因適用減刑條例，經本院以96年聲減字第1895號裁定減為有
    期徒刑4 月確定，於97年5 月25日因縮刑期滿執行完畢。
二、甲○○前於86年間因初犯施用第二級毒品案件，經本院以87
    年度少連易字第11 號裁定送觀察、勒戒，並於88年4月28日
    入所執行觀察勒戒後，認無繼續施用毒品之傾向，於 88年5
    月20日因無繼續施用毒品傾向出所執行完畢，經本院以同號
    判決為免刑確定；又於92年間因2 犯連續施用第一、二級毒
    品案件，經本院以92年度毒聲字第701 號裁定送勒戒處所觀
    察、勒戒，嗣經觀察、勒戒後，認有繼續施用毒品傾向，再
    經本院以92年度毒聲字第777 號裁定入戒治處所施以強制戒
    治1年，於92年11月5日入所執行，嗣其強制戒治處分因毒品
    危害防制條例施之修正而於93年1月9日經臺灣新竹地方法院
    地檢署檢察官指揮免予繼續執行，視為強制戒治已執行完畢
    ，刑責部分，則經本院以92年度訴字第553 號判決分別判處
    有期徒刑8月、5月，並經定應執行為有期徒刑1 年確定。
三、詎仍不知悔改，復基於同時施用第一、二級毒品之犯意，於
    98年1月30日14時20分許在警局採尿時起往前回溯26 小時內
    之某時，在不詳處所，以將第一級毒品與第二級毒品甲基安
    非他命一起摻在一起施用之方式，同時施用第一、二級毒品
    1 次。經警將其於98年1 月30日14時20許在警局親自採集之
    尿液送驗，結果呈嗎啡、甲基安非他命、安非他命陽性反應
    而查獲上情。
四、案經新竹市警察局第二分局報告臺灣新竹地方法院檢察署檢
    察官偵查起訴。
    理  由
一、被告甲○○所犯毒品危害防制條例第10條第1 項施用第一級
    毒品罪及同條例第2 項施用第二級毒品罪，均非為死刑、無
    期徒刑、最輕本刑為 3年以上有期徒刑之罪或高等法院管轄
    第一審案件，其於準備程序進行中先就被訴事實為有罪之陳
    述，本院認為合於刑事訴訟法第273條之1第1 項之規定，裁
    定進行簡式審判程序，先予敘明。
二、認定犯罪事實所憑之證據及理由：
（一）被告甲○○於本院準備程序、審理中訊問時，均坦白承認
      。
（二）新竹市警察局毒品犯罪嫌疑人尿液採驗作業管制紀錄（檢
      體編號：B-055） 及台灣檢驗科技股份有限公司出具之濫
      用藥物檢驗報告各1 件。證明被告有施用第一、二級毒品
      之事實。
（三）被告供稱其係以將第一級毒品與第二級毒品摻在一起施用
      之方式，同時施用第一級毒品與第二級毒品等語。按「海
      洛因與安非他命等毒品通常均可以口服、鼻吸、注射或抽
      吸方式施用，如以錫箔紙或玻璃球燒烤產生煙霧藉口吸入
      之施用方式，俗稱『追龍』，另亦可加入美娜水後以針筒
      注射方式施用，視不同施用者之用毒習性，前述二者亦可
      混合使用」；又「毒品之施用並無一定方式，端視施用者
      之喜好而定。甲基安非他命之施用方法除注射外，另有燒
      煙吸食及吞服等。另依本局鑑驗毒品證物之經驗，曾發現
      海洛因與甲基安非他命摻雜之案例，由此研判確有可能將
      前述兩種毒品合併施用之可能」此有法務部調查局92 年7
      月9 日調科壹字第092002 03820號、93年9 月調科壹字第
      09300366970 號函各1 份可參，是被告所稱同時施用第一
      、二級毒品並非不可採信。
三、論罪科刑之理由：
（一）核被告所為，分別係犯毒品危害防制條例第10條第1 項之
      施用第一級毒品罪、同條第2 項之施用第二級毒品罪。其
      施用前持有第一級毒品、第二級毒品之低度行為，應分別
      為施用之高度行為所吸收，均不另論罪。
（二）被告係以將第一級毒品嗎啡與第二級毒品甲基安非他命摻
      在一起施用之方式，同時施用第一級毒品嗎啡與第二級毒
      品甲基安非他命，業已認定如前述，被告所犯上開施用第
      二級毒品罪、施用第一級毒品罪2 罪間，顯係一行為觸犯
      數罪名，屬想像競合犯，應從較重之施用第一級毒品罪處
      斷，公訴人認被告所犯上開2 罪，應予分論併罰，容有未
      洽。
（三）被告前有事實欄一、所載之前科犯行，於97年5月26 日徒
      刑執行完畢出監，有臺灣新竹地方法院檢察署刑案資料查
      註紀錄表及臺灣高等法院被告前案紀錄表各 1份在卷可供
      參考，其受徒刑之執行完畢後，5 年之內再犯有期徒刑以
      上刑之罪，為累犯，應依法加重其刑。
（四）爰審酌被告前已經觀察勒戒、強制戒治，竟仍無法戒除毒
      癮，顯然自制力薄弱，無視毒品對其個人身心及社會之負
      面影響，仍繼續施用毒品，顯然不知悔改，惟念其所為係
      戕害自身身心健康，犯罪手段、情節及所生危害均尚非重
      大，參以其犯罪後坦承犯行，施用毒品之次數等一切情狀
      ，量處如主文所示之刑，以資懲儆。
四、適用法律：
（一）刑事訴訟法第273條之1、第299條第1項前段。
（二）毒品危害防制條例第10條第1項、第2項。
（三）刑法第11條前段、第55條、第47條第1項。
本案經檢察官黃英彥到庭執行職務。
中    華    民    國    98    年    9     月    21    日
                        刑事第九庭  法  官  魏瑞紅
以上正本證明與原本無異。
如不服本判決應於收受本判決後10日內向本院提出上訴書狀，上
訴書狀應敘述具體理由。上訴書狀未敘述上訴理由者，應於上訴
期間屆滿後20日內補提理由書狀於本院 (均須按他造當事人之人
數附繕本 )「切勿逕送上級法院」。
中    華    民    國    98    年    9     月    21    日
                                    書記官  吳月華
附錄本案論罪科刑所適用法條全文：
毒品危害防制條例第10條
施用第一級毒品者，處6月以上5年以下有期徒刑。
施用第二級毒品者，處3年以下有期徒刑。


司法院資訊處製作；財團法人民間司法改革基金會備份。
